臺灣臺中地方法院刑事判決　　　　　　　　　　　　九十一年度易緝字第二一一號
　　公　訴　人　臺灣台中地方法院檢察署檢察官
　　被　　　告　甲○○
右列被告因偽造文書案件，經檢察官提起公訴（九十年度偵字第二四九二號），本院
判決如左：
    主  文
甲○○偽造署押，足以生損害於公眾及他人，處有期徒刑柒月，附表所示書類上偽造
之「乙○○」署押共壹拾貳枚，均沒收。
    事  實
一、甲○○素行極為不佳，前曾犯竊盜、強盜、殺人等罪（均未構成累犯），詎仍不
    知悔改。甲○○（所犯竊盜罪部分業經本院九十一年度易緝字第二一○號判處罪
    刑在案）夥同胡金德（綽號「黑豬」，業經判處罪刑在案）及年籍不詳綽號「連
    琇」之成年男子，共同基於意圖為自己不法所有之犯意聯絡，結夥三人於民國（
    下同）八十九年十月十四日凌晨四時二十分許，在台中市○○路三七二巷五二弄
    五號前，由甲○○與胡金德負責把風，而由綽號「連琇」持自備之鑰匙一支（未
    扣案），竊取丙○○所使用停放在該處之車牌號碼ＶＴＹ－二七一號機車一輛（
    張國卿以分期付款買受，交付予丙○○使用，車主仍登記為東楠車業商行），而
    結夥三人竊取他人財物。得手後，隨即與胡金德、「連琇」共同騎乘上開機車離
    去。嗣於同日凌晨四時四十分，胡金德、甲○○與「連琇」等三人騎乘上開機車
    ，行經台中市○區○○街十二號前時，為台中市警察局員警臨檢查獲，逮捕甲○
    ○，胡金德與「連琇」則趁隙持前開鑰匙逃逸。經警將甲○○帶回該局刑警隊偵
    訊，並解送臺灣台中地方法院檢察署訊問，詎甲○○為脫免刑責，竟於警訊及臺
    灣台中地方法院檢察署初訊時，且為同一目的，冒用其叔乙○○之名應訊，並基
    於接續犯意，於附表所示之時間、地點，因附表各項所列之事實，偽造「乙○○
    」之署押共十二枚，足以生損害於乙○○及國家司法權之正當行使。嗣因該署檢
    察官以乙○○之名義對甲○○提起公訴，經本院以八十九年度易字第三七三二號
    審理中，傳喚真正之乙○○到庭，始知上述甲○○冒用乙○○之名應訊之事。
二、案經台中市警察局移送臺灣臺中地方法院檢察署檢察官偵查起訴。
    理  由
一、訊據被告甲○○對於右揭事實坦承不諱，核與被害人乙○○所指訴之情節相符，
    且據被告胡金德供稱為警查獲之人實係被告甲○○一節明確，並有附表所示經被
    告甲○○偽造署押之文件、及內政部警政署刑事警察局八十九年十月三十日（八
    九）刑紋字第一七二四○四號指紋鑑驗書一份附卷可證，事證至臻明確，被告甲
    ○○犯行洵堪認定。
二、核被告甲○○偽簽「乙○○」之署押犯行所為，係犯刑法第第二百十七條第一項
    之罪。按本件被告前後十二次偽造署押，均僅係基於單一之犯意，接續數次之偽
    造署押犯罪行為，而獲達到避免刑事處罰之目的，亦即係一個犯罪行為接續進行
    ，而侵害同一法益之情形，係屬接續犯，為單純一罪。爰審酌被告甲○○犯罪之
    動機、目的、手段、品行極為不佳，詳如前述，此有台灣台中地方法院檢察署刑
    案資料查註紀錄表一份在卷可按、所生危害及犯罪後坦認罪愆，頗具悔意等一切
    情狀，量處如主文所示之刑，以資懲儆。被告甲○○於附表所示書類上偽造之「
    乙○○」署押共十二枚，應依刑法第二百十九條規定，不問屬於犯人與否，併予
    宣告沒收之。
據上論斷，應依刑事訴訟法第二百九十九條第一項前段、刑法第二百十七條第一項、
第二百十九條，判決如主文。
中　　　華　　　民　　　國　　九十一　　年　　　五　　　月　　　七　　　日
                                        臺灣臺中地方法院刑事第四庭
                                            法　官      洪  俊  誠
右正本證明與原本無異。
如不服本判決，應於判決送達後十日內向本院提出上訴狀，上訴於臺灣高等法院臺中
分院(須附繕本)。
                                            書記官      胡  美  娟
中　　　華　　　民　　　國　　九十一　　年　　　五　　　月　　　七　　　日
附錄本案論罪科刑法條全文：
刑法第二百十七條第一項：
偽造印章、印文或署押，足以生損害於公眾或他人者，處三年以下有期徒刑。
刑法第二百十九條：
偽造之印章、印文或署押，不問屬於犯人與否，沒收之。
附表 ：
┌────────┬─────┬────────────────────┐
│時　　　　　　間│地　　　點│犯　　　　　 罪　　　　　 事　　　　　實│
├────────┼─────┼────────────────────┤
│八十九年十月十四│台中市警察│員警告知被告依刑事訴訟法得行使之權利後，│
│日四時三十分　　│局刑警隊　│被告在偵訊筆錄上偽造「乙○○」之署押一枚│
├────────┼─────┼────────────────────┤
│同右　　　　　　│台中市警察│員警詢問被告是否願意接受夜間偵訊，被告答│
│　　　　　　　　│局刑警隊　│稱願意，並在偵訊筆錄上偽造「乙○○」之署│
│　　　　　　　　│　　　　　│押一枚。　　　　　　　　　　　　　　　　│
├────────┼─────┼────────────────────┤
│八十九年十月十四│台中市警察│員警製作偵訊筆錄完畢，被告閱讀筆錄後，偽│
│日五時　　　　　│局刑警隊　│造「乙○○」之署押一枚。　　　　　　　　│
├────────┼─────┼────────────────────┤
│八十九年十月十四│台中市警察│被告在員警製作之盤詰檢查現場記錄表之行為│
│日某時　　　　　│局刑警隊　│人欄、帶案保管物品欄及在場人項下中偽造「│
│　　　　　　　　│　　　　　│乙○○」之署押共三枚。　　　　　　　　　│
├────────┼─────┼────────────────────┤
│同右　　　　　　│台中市警察│被告在員警所攝之失竊車輛照片上偽造「吳純│
│　　　　　　　　│局刑警隊　│誠」之署押一枚。　　　　　　　　　　　　│
├────────┼─────┼────────────────────┤
│同右　　　　　　│台中市警察│被告在員警開具之逮捕通知書上，偽造「吳純│
│　　　　　　　　│局刑警隊　│誠」之署押共二枚。　　　　　　　　　　  │
├────────┼─────┼────────────────────┤
│同右　　　　　　│台中市警察│被告在員警提示之乙○○口卡片上，偽造「吳│
│　　　　　　　　│局刑警隊　│純誠」之署押一枚。　　　　　　　　　　　│
├────────┼─────┼────────────────────┤
│八十九年十月十四│台中地檢署│被告於該署內勤檢察官訊問完畢後，在訊問筆│
│日十一時四十分　│偵查庭　  │錄上偽造「乙○○」之署押一枚。　　　　　│
├────────┼─────┼────────────────────┤
│八十九年十月十四│台中地檢署│被告經該署內勤檢察官訊問後，諭知限制住居│
│日十一時四十分後│　　　　　│，被告於該署限制住居具結書具結人欄偽造「│
│之某時　　　　　│　　　　　│乙○○」之署押一枚。　　　　　　　　　　│
└────────┴─────┴────────────────────┘
